臺灣高等法院高雄分院刑事裁定
111年度抗字第209號
抗 告 人  
即受刑人  劉文彬



上列抗告人因聲明異議案件，不服臺灣高雄地方法院中華民國11
1年7月1日裁定（111年度聲字第955號），提起抗告，本院裁定
如下：
    主  文
抗告駁回。
    理  由
一、本案經本院審理結果，認原審裁定認事用法均無不當，應予
    維持，並引用如附件原審裁定書記載之理由。
二、抗告意旨略以：
    抗告人即受刑人劉文彬（下稱抗告人）因臺灣高雄地方檢察
    署108年度執緝字第1020號執行之案件（下稱甲案，詳附件
    原審裁定附表），與109年度執更字第2145號執行之案件（
    下稱乙案，詳附件原審裁定附表），以合併應執行之刑為
    洽當，爰請求撤銷原裁定，更為合併定執行刑之裁定。
三、本院之判斷：
　㈠按裁判確定前犯數罪者，併合處罰之。刑法第50條第1項前段
    定有明文。申言之，因犯數罪而得以合併定執行刑者，限於
    其所犯數罪之犯罪時間悉在各罪判決確定之時點前，方符要
    件。
  ㈡本件抗告人於原審聲明異議所指甲案、乙案各罪，經核其包
    括案號、犯罪時間、判決法院及裁判確定日期在內之各案內
    容，確如原審裁定附表、附表各項所示，有臺灣高等法院
    被告前案紀錄表及各案之判決書在卷可按。茲其乙案即原審
    裁定附表所列各罪之犯罪時間（分布於108年1月25日至6月
    24日之間），既均在甲案判決確定日（107年12月21日）之
    後，依前開說明，原與合併定應執行刑之要件不符。則檢察
    官未依被告之聲請而就甲案、乙案向法院聲請定應執行之刑
    ，於法原無不合。原審法院據此駁回抗告人所為聲明異議，
    自無不當。抗告人以原審裁定不當而提起抗告，請求本院撤
    銷原裁定，即無理由，應予駁回。
據上論結，應依刑事訴訟法第412條規定，裁定如主文。
中　　華　　民　　國　　111 　年　　9 　　月　　26　　日
                      刑事第八庭審判長法  官  陳中和
                                      法  官  林柏壽
                                      法  官  陳松檀
以上正本證明與原本無異。
如不服本裁定應於送達後5日內向本院提出抗告狀。
中　　華　　民　　國　　111 　年　　9 　　月　　26　　日
                                      書記官  李佳旻
【附件】
臺灣高雄地方法院刑事裁定
111年度聲字第955號
聲明異議人
即 受刑 人  劉文彬
上列聲明異議人即受刑人因聲請合併定應執行刑，對臺灣高雄地
方檢察署檢察官之執行指揮（109年度執聲他字第1771號）聲明
異議，本院裁定如下：
    主  文
聲明異議駁回。
    理  由
一、聲明異議意旨略以：聲明異議人即受刑人劉文彬（下稱聲明
    異議人）前因犯甲案（詳見附表一），經臺灣高雄地方檢察
    署（下稱高雄地檢署）以108年度執緝字第1020號執行，另
    因犯乙案（詳見附表二），經高雄地檢署以109年度執更字
    第2145號執行，聲明異議人向高雄地檢署檢察官聲請將前開
    2案聲請定應執行刑，高雄地檢署檢察官以雄檢榮嶸109執更
    2145字第1090060285號函回覆稱礙難准許，聲明異議人對上
    開檢察官執行之指揮有所不服，爰依刑事訴訟法第484條之
    規定提出聲明異議等語。
二、按刑事訴訟法第484條規定：「受刑人或其法定代理人或配
    偶以檢察官執行之指揮為不當者，得向諭知該裁判之法院聲
    明異議。」，同法第386條規定：「法院應就疑義或異議之
    聲明裁定之。」。次按對於刑之執行得聲明異議之事由，固
    僅限於「檢察官執行之指揮為不當」者，然此所稱「檢察官
    執行之指揮不當」，凡檢察官有積極執行指揮之違法及其執
    行方法有不當等情形，均屬之，是檢察官向法院聲請與否之
    決定，仍屬檢察官指揮執行之範疇，不應侷限於已核發指揮
    書之情形（最高法院106年度台抗字第166號裁定意旨參照）
    ，倘檢察官否准聲請，受刑人得以檢察官執行之指揮為不當
    ，向諭知該裁判之法院聲明異議。再按裁判確定前犯數罪者
    ，併合處罰之；數罪併罰，有二裁判以上者，依第51條之規
    定，定其應執行之刑，刑法第50條第1項前段、第53條分別
    定有明文。又被告所犯數罪有二裁判以上時，其所犯各罪是
    否合於數罪併罰規定，應以各裁判中最初判決確定者為基準
    ，凡在該裁判確定前所犯之各罪，均應依刑法第50條、第51
    條規定，定其應執行之刑。
三、經查：　　
  ㈠聲明異議人前因犯甲案（詳見附表一），經本院以107年度簡
    上字第418號刑事判決判處有期徒刑6月確定，並經高雄地檢
    署以108年度執緝字第1020號執行，另因犯乙案（詳見附表
    二）之各罪，經本院以109年度聲字第1362號刑事裁定定應
    執行有期徒刑5年7月確定，並經高雄地檢署以109年度執更
    字第2145號執行等情，業經本院調閱前揭案件卷宗，並有臺
    灣高等法院被告前案紀錄表在卷可參，此部分事實應堪認定
    。又聲明異議人於109年8月20日聲請就前揭甲案、乙案合併
    定應執行刑，經高雄地檢署檢察官以雄檢榮嶸109執更2145
    字第1090060285號函回覆以，因乙案係在甲案判決確定後所
    犯，與數罪併罰之規定不合，所請於法無據，礙難准許一情
    ，亦經本院調閱高雄地檢署109年度執聲他字第1771號卷宗
    核閱屬實，此部分事實亦堪認定。
　㈡聲明異議人所犯前揭甲、乙案中，最初判決確定之甲案係在1
    07年12月21日判決確定一節，業有聲明異議人之臺灣高等法
    院被告前案紀錄表1份在卷，然聲明異議人所犯前揭乙案即
    附表二所示之各罪，均非在107年12月21日前所犯，與前揭
    數罪併罰定應執行刑之要件不相符合，甲、乙兩案自不得定
    應執行刑，故檢察官以上揭函文駁回聲明異議人之聲請，於
    法並無不合。是以，聲明異議人以此為由聲明異議，請求本
    院撤銷檢察官前揭執行指揮，並無理由，應予駁回。
據上論斷，應依刑事訴訟法第486條，裁定如主文。
中　　華　　民　　國　　111 　年　　7 　　月　　1 　　日
                  刑事第十四庭  法　官  吳書嫺
以上正本證明與原本無異。
如不服本裁定，應於送達後5日內，向本院提出抗告狀。
中　　華　　民　　國　　111 　年　　7 　　月　　1 　　日
                                書記官  王萌莉
附表一（甲案）：
編號    罪名  宣告刑  犯罪日期（民國）       最後事實審         確定判決     備註     法院、案號  判決日期（民國） 法院、案號  確定日期（民國）   1 毒品危害防制條例 有期徒刑6月，如易科罰金，以新臺幣1,000元折算1日  107 年5 月11 日12時40分許為警採尿時回溯120小時內某時（不含公權力拘束時間） 本院107 年度簡上字第418號 107 年12 月21日 本院107 年度簡上字第418號 107 年12 月21日  

附表二（乙案）：
編號    罪名  宣告刑  犯罪日期（民國）       最後事實審         確定判決     備註     法院、案號  判決日期（民國） 法院、案號  確定日期（民國）   1 毒品危害防制條例 有期徒刑3年7月 108 年1 月25 日 本院108 年度訴字第293號 108 年8 月16日 本院108 年度訴字第293 號 108 年9 月17 日 編號1 至5曾經本院以108 年度訴字第293 號判決定應執行有期徒刑4 年8 月確定。  2 毒品危害防制條例 有期徒刑3 年8月 108 年2 月7日 同上 同上 同上 同上   3 毒品危害防制條例 有期徒刑4年 108 年2 月23 日 同上 同上 同上 同上   4 毒品危害防制條例 有期徒刑4年 108 年3 月4日 同上 同上 同上 同上   5 毒品危害防制條例 有期徒刑3 年7月 108 年3 月25日 同上 同上 同上 同上   6 毒品危害防制條例 有期徒刑6 月，如易科罰金，以新臺幣1,000元折算1日（聲請書漏載易科罰金折算標準，應予補充） 108 年3 月19日 本院108 年度簡字第1373 號 108年6月21日 本院108 年度簡字第1373 號 108年9月27日   7 毒品危害防制條例 有期徒刑7月 108 年6 月24 日 本院108 年度審易字第1734號 108 年11月26日 本院108 年度審易字第1734號 108 年12月17日